【裁判字號】    97,易,186
【裁判日期】    970215
【裁判案由】    竊盜
【裁判全文】
臺灣板橋地方法院刑事判決               97年度易字第186號
公  訴  人  臺灣板橋地方法院檢察署檢察官
被      告  丙○○
            甲○○
上列被告等因竊盜案件，經檢察官提起公訴（96年度偵字第1931
5 號），本院判決如下：
    主  文
丙○○共同攜帶兇器毀壞門扇竊盜，累犯，處有期徒刑捌月。
甲○○共同攜帶兇器毀壞扇竊盜，處有期徒刑玖月。
    事  實
一、丙○○前於民國96年間因竊盜案件，經本院以96年度簡字第
    2377號判決判處有期徒刑4 月確定，嗣於96年6 月20日易科
    罰金執行完畢（再犯本罪構成累犯）。詎仍不知悔改，因知
    其友人乙○○將出遠門，其位於臺北縣土城市○○路78 號2
    樓之住處暫無人居住，竟將此事告知缺錢花用之甲○○與姜
    朝勝﹙通緝中﹚，而共同基於意圖為自己不法所有之犯意聯
    絡，於96年7 月9 日16時20分許，由丙○○帶同甲○○、姜
    朝勝前往乙○○前揭住所勘查地點，甲○○、姜朝勝上樓時
    走錯樓梯，丙○○即在旁指示甲○○、姜朝勝應依正確之樓
    梯抵達乙○○上址住處門口，丙○○見甲○○、姜朝勝已順
    利沿樓梯上樓後，即先前往臺北縣土城市○○路○ 段某網咖
    等候結果，甲○○、姜朝勝再以所攜帶客觀上足以供作兇器
    使用之螺絲起子1 支（未扣案，業已滅失）破壞乙○○上址
    住處構成大門之一部分之門鎖後，一同侵入該住宅內﹙侵入
    住宅部分，未據告訴﹚，竊取乙○○所有之現金新臺幣﹙下
    同﹚12,000元、臺灣中小企業銀行存摺及提款卡、銀白色數
    位相機1 臺、金項鍊、手鐲、戒指、貝帝廠牌女用手錶1支
    及乙○○之子黃世瑋之身分證與健保卡等物，復由甲○○、
    姜朝勝將所竊得之物品分別變賣或丟棄，連同所竊得之現金
    得款共28,000元，持往臺北縣土城市○○路○ 段之上開網咖
    與丙○○朋分花用。嗣因乙○○於同日18時許返回上址住處
    後發現遭竊，報警處理，始經警循線查獲上情。
二、案經乙○○訴由臺北縣政府警察局土城分局報請臺灣板橋地
    方法院檢察署檢察官偵查起訴。
    理  由
一、訊據丙○○、甲○○2 人對上揭事實均全部坦承不諱，核與
    被害人乙○○於警詢、偵查中所指訴之情節相符，且有臺北
    縣政府警察局土城分局搜索扣押筆錄、扣押物品目錄表、贓
    物認領保管單、行動電動登記資料表、通聯紀錄各1 份、監
    視錄影翻拍畫面4 張、變賣金飾處所之照片2 張等附卷可稽
    ，自堪認被告2 人前揭供述應與事實相符，本件事證明確，
    被告2 人犯行均堪認定。至被告丙○○雖另辯稱其提供行竊
    住址予甲○○及姜朝勝，並指示渠二人正確之行竊地點，及
    其分得行竊贓款後，復贈與經濟困難之吳杰瑩使用，應非共
    同正犯云云；惟按共同正犯之成立，祇須具有犯意之聯絡，
    行為之分擔，既不問犯罪動機起於何人，亦不必每一階段犯
    行，均經參與；又以自己犯罪之意思而參與，其所參與者雖
    非犯罪構成要件之行為，仍無解於共同正犯之罪責，最高法
    院34年上字第862 號、66年台上字第2527號著有判例可資參
    照，本件被告丙○○於本案既提供行竊之地點、指示行竊之
    路徑、事後又朋分贓款，核其情狀自屬有犯意聯絡、行為分
    擔無疑，渠就上情既均自白，僅辯稱自己認為這樣不是共犯
    云云，自有誤解，並非可採，附此敘明。
二、按螺絲起子客觀上具有危險性，被告甲○○及共犯姜朝勝既
    得持以破壞鐵門門鎖，自足以傷害人之身體，核屬兇器之一
    種無疑；被告等意圖為自己不法之所有，持上揭兇器，並破
    壞之構成大門部分之門鎖竊取被害人之財物，核其所為，均
    係犯刑法第321 條第1 項第2 、3 款之攜帶兇器毀壞門扇竊
    盜罪。被告丙○○、甲○○及共犯姜朝勝間就上開犯行有犯
    意聯絡及行為分擔，均為共同正犯；又本件被告丙○○並未
    至現場參與實際竊盜之行為，故尚難認被告等人具有同法條
    第4 款所列之「結夥3 人以上」之加重要件，附此敘明。又
    查被告丙○○有如事實欄所示之犯罪科刑執行前科，有臺灣
    高等法院被告前案紀錄表1 份附卷可按，其於受有期徒刑執
    行完畢後，5 年內再故意犯本件有期徒刑以上之罪，為累犯
    ，依法加重其刑。爰審酌被告等人均正值壯年，不思以正當
    工作謀求生計，僅因一時缺錢花用，即鋌而走險，為本件加
    重竊盜之犯行，渠等犯罪之動機、目的、手段均殊非可取，
    所生危害非輕，又被告丙○○雖未親自侵入被害人住宅行竊
    ，惟其與被害人既屬認識，竟仍到場指示甲○○、姜朝勝正
    確行竊地點，所為實非可取；而甲○○親自持兇器侵入被害
    人住宅行竊，所涉情節自屬較重，惟渠二人犯罪後尚知坦承
    犯罪行為，態度尚屬良好等一切情狀，分別量處如主文所示
    之刑，以資懲儆。
據上論斷，應依刑事訴訟法第299 條第1 項前段，刑法第28 條
、第321 條第1 項第2 、3 款、第47條第1 項，判決如主文。
本案經檢察官陳旻源到庭執行職務。
中    華    民    國    97    年    2     月    15    日
                  刑事第十三庭  法  官  許映鈞
以上正本證明與原本無異
如不服本判決應於送達後10日內向本院提出上訴狀
                                書記官  范煥堂
中    華    民    國    97    年    2     月    15    日
附錄本案論罪科刑法條全文：
刑法第321條第1項第2、3款
犯竊盜罪而有左列情形之一者，處6月以上、5年以下有期徒刑：
  二、毀越門扇、牆垣或其他安全設備而犯之者。
  三、攜帶兇器而犯之者。


司法院資訊處製作；財團法人民間司法改革基金會備份。
